臺灣臺中地方法院刑事協商判決　　 100年度易字第1216號
公　訴　人　臺灣臺中地方法院檢察署檢察官
被　　　告　何承垚
被　　　告　林冠曄
上列被告等因重利、恐嚇等案件，經檢察官提起公訴（99年度偵
字第20436號）後，聲請改依協商程序而為判決，本院合議庭裁
定由受命法官獨任進行認罪協商程序，茲判決如下：
    主    文
何承垚共同犯重利罪，處有期徒刑參月，如易科罰金，以新臺幣
壹仟元折算壹日。扣案之行動電話壹支（含SIM卡壹張，序號為
000000000000000）沒收；又共同犯重利罪，處有期徒刑貳月，
如易科罰金，以新臺幣壹仟元折算壹日。扣案之行動電話壹支（
含SIM卡壹張，序號為000000000000000）沒收；又共同犯重利罪
，處有期徒刑貳月，如易科罰金，以新臺幣壹仟元折算壹日。扣
案之行動電話壹支（含SIM卡壹張，序號為000000000000000）沒
收；又共同犯重利罪，處有期徒刑貳月，如易科罰金，以新臺幣
壹仟元折算壹日。扣案之行動電話壹支（含SIM卡壹張，序號為
000000000000000）沒收。應執行有期徒刑伍月，如易科罰金，
以新臺幣壹仟元折算壹日。扣案之行動電話壹支（含SIM卡壹張
，序號為000000000000000）沒收。
林冠曄共同犯恐嚇危害安全罪，累犯，處有期徒刑參月，如易科
罰金以新臺幣壹仟元折算壹日。又共同犯恐嚇危害安全罪，累犯
，處有期徒刑參月，如易科罰金，以新臺幣壹仟元折算壹日。應
執行有期徒刑伍月，如易科罰金，以新臺幣壹仟元折算壹日。
    犯罪事實
一、林冠曄於97年間，因犯傷害等案件，經本院以98年度易字第
    206判決判處應執行有期徒刑6月，並經臺灣高等法院臺中分
    院以98年度上易字第1408號判決駁回上訴確定，於98年12月
    22日易科罰金執行完畢。
二、林信欣（綽號「阿浩」，嗣到庭後再依法處理）與何承垚共
    同基於趁他人急迫貸以金錢而取得與原本顯不相當重利之犯
    意聯絡，（一）於99年1月5日，在臺中市○區○○路與山西
    路口，由林信欣出面借款新臺幣（下同）20萬元予楊詩婷（
    原名為游詩婷，下稱楊詩婷），約定利息每個月4萬元，預
    扣第1期利息，楊詩婷實拿16萬元，楊詩婷並簽發票面金額
    20 萬元之本票交由林信欣收執以為擔保（嗣林信欣於99年2
    月間，應何承垚之要求，持前開面額20萬元之本票與楊詩婷
    換得面額分別為5萬元之本票共4張）；（二）於98年11月間
    ，在臺中市○○路附近，由林信欣出面借款5萬元予何信東
    ，利息每萬元每月1000元，何信東並簽發票面金額10萬元之
    本票交由林信欣收執以為擔保；（三）於99年2月間，在臺
    中市○○路附近，由林信欣出面借款2萬元予何信東，利息
    每萬元每月1000元，何信東並簽發票面金額分別為2萬5000
    元之本票2紙交由林信欣收執以為擔保；（四）於99年3月間
    ，在臺中縣烏日鄉（現已改制為臺中市烏日區）某處，由何
    承垚出面借款3萬元予何信東，利息每萬元每月1000元，何
    信東並簽發票面金額3萬元之本票交由何承垚收執以為擔保
    。林信欣每次可自何承垚處獲得1000元至3000元不等之報酬
    。林信欣、何承垚即以上開方式，向楊詩婷、何信東收取與
    本金顯不相當之重利。
三、林冠曄於99年2月5日，陪同林信欣至臺中市○○區○○路附
    近向楊詩婷收取利息（林冠曄對於重利之犯行不知情）。詎
    林冠曄竟與林信欣共同基於恐嚇危害安全之犯意，由林冠曄
    出言對楊詩婷表示：「你欠我朋友錢，為什麼都不還。」等
    語，並舉手作勢要毆打楊詩婷，致楊詩婷心生畏懼。
四、林信欣因楊詩婷未能如期清償借款，竟與林冠曄共同基於恐
    嚇危害安全之犯意，接續於99年1月31日及同年2月7日，至
    楊詩婷之父母楊光華、李仁美所居住位於彰化縣田中鎮○○
    路162號之住處，由林信欣出言對楊光華恫稱：若不還錢的
    話，要讓楊詩婷斷手斷腳等語；致楊光華心生畏懼。
    理   由
一、認定犯罪事實所憑之證據及理由：本件於本院審理中，被告
    何承垚就起訴書所載之有關共同重利之犯罪事實，被告林冠
    曄就起訴書所載有關共同恐嚇之犯罪事實，均為認罪之意思
    表示，並有共同被告林信欣警詢、偵訊之陳述，證人楊詩婷
    、李仁美、吳文豪警詢、偵訊之陳述，證人何信東、楊光華
    於警詢、偵訊及本院審理之陳述為證，復有扣案之本票9紙
    為證，被告何承垚、林冠曄之犯行堪以認定。
二、本件經檢察官與被告何承垚、林冠曄於審判外就犯罪事實達
    成協商之合意且被告何承垚、林冠曄均已認罪，其合意內容
    為：被告何承垚願意就起訴書所載之4次共同重利罪犯罪事
    實為認罪之表示，並各接受有期徒刑3月、2月、2月、2月，
    如易科罰金，均以1千元折算1日，應執行有期徒刑5月，如
    易科罰金，以1千元折算1日。被告林冠曄願意就起訴書所載
    之2次共同恐嚇犯罪事實為認罪之表示，均累犯，並各接受
    有期徒刑3月、3月，如易科罰金，均以1千元折算1日，應執
    行有期徒刑5月，如易科罰金，以1千元折算1日。扣案之物
    如須沒收，依法宣告沒收。經查，上開協商合意並無刑事訴
    訟法第455條之4第1項所列情形之一，檢察官聲請改依協商
    程序而為判決，本院爰不經言詞辯論，於協商合意範圍內為
    協商判決，合予敘明。
三、應適用之法條：刑事訴訟法第455條之4第2項、第455條之8
    、第454條第1項，刑法第28條、第344條、第305條、第47條
    第1項、第51條第5款、第41條第1項前段、第38條第1項第2
    款。
四、協商判決除有刑事訴訟法第455 條之4 第1 項第1 款於本訊
    問程序終結前，被告撤銷協商合意或檢察官撤回協商聲請者
    ；第2 款被告協商之意思非出於自由意志者；第4 款被告所
    犯之罪非第455 條之2 第1 項所定得以聲請協商判決者；第
    6 款被告有其他較重之裁判上一罪之犯罪事實者；第7 款法
    院認應諭知免刑或免訴、不受理者情形之一，及違反同條第
    2 項「法院應於協商合意範圍內為判決；法院為協商判決所
    科之刑，以宣告緩刑或2 年以下有期徒刑、拘役或罰金為限
    」之規定者外，不得上訴。
五、如不服本件判決，且有前述得提起上訴之情形，得自收受宣
    示判決筆錄送達之日起10日內，向本院提出上訴書狀，上訴
    於第二審法院。
本案經檢察官李莉玲到庭執行職務。
中    華    民    國    100    年    7    月    20    日
                        刑事第四庭  法  官  黃益茂
以上正本證明與原本無異。
                                    書記官  蔡秋明
中    華    民    國    100    年    7    月    20    日
錄本案所犯法條全文
中華民國刑法第344條
（重利罪）
乘他人急迫、輕率或無經驗貸以金錢或其他物品，而取得與原本
顯不相當之重利者，處 1 年以下有期徒刑、拘役或科或併科 1
千元以下罰金。
中華民國刑法第305條
（恐嚇危害安全罪）
以加害生命、身體、自由、名譽、財產之事，恐嚇他人致生危害
於安全者，處 2 年以下有期徒刑、拘役或 3 百元以下罰金。
中華民國刑法第346條
意圖為自己或第三人不法之所有，以恐嚇使人將本人或第三人之
物交付者，處 6 月以上 5 年以下有期徒刑，得併科 1 千元以
下罰金。
以前項方法得財產上不法之利益，或使第三人得之者，亦同。
前二項之未遂犯罰之。